臺灣臺中地方法院刑事判決　　　　　　　　　　　　　九十四年度易字第九一九號
　　公　訴　人　臺灣臺中地方法院檢察署檢察官
　　被　　　告　丁○○
右列被告因竊盜案件，經檢察官提起公訴（九十三年度偵字第二○七二八、二一○五
○、二一四八五號），被告於準備程序中就被訴事實為有罪之陳述，受命法官於聽取
當事人之意見後，由本院合議庭裁定以簡式審判程序判決如左：
    主    文
丁○○連續竊盜，處有期徒刑捌月，並於刑之執行前令入勞動場所強制工作參年。
    犯罪事實
一、丁○○意圖為自己不法之所有，基於竊盜概括犯意，連續以徒手竊取如附表編號
    一至三所示之機車及附表編號四所示之芋頭，得手後供己使用，而有犯罪之習慣
    。嗣分別於：(一)民國九十三年十一月二十五日十二時許，在臺中縣后里鄉○○路
    四○○號前，為警查獲丁○○騎乘附表編號一所示之機車，搭載不知情之詹德熏
    （另經檢察官不起訴處分），並扣得丁○○發動機車以供竊取如附表編號一所示
    機車之鑰匙一支；(二)九十三年十二月一日十五時許，在臺中縣后里鄉○○路與內
    東路口，由不知情之高士良（另經檢察官不起訴處分）騎乘附表編號二所示之機
    車搭載丁○○，為警查獲，並扣得丁○○發動機車以供竊取如附表編號二所示機
    車之鑰匙一支；(三)九十三年十二月七日二十二時許，在臺中縣后里鄉公館村新店
    莊四九號前，丁○○將竊得如附表編號四所示芋頭，置放其騎乘附表編號三所示
    機車之腳踏板上，為警查獲，始查悉上情。
二、案經臺中縣警察局大甲分局報請臺灣臺中地方法院檢察署檢察官偵查起訴。
    理    由
一、右揭犯罪事實，業據被告丁○○於本院審理時坦承不諱，且附表編號一至三所示
    之三輛機車及芋頭，分別為丙○○、甲○○、戊○○、乙○○所失竊，亦據其等
    四人於警詢時陳明在卷，並經乙○○於檢察官訊問時結證在卷。此外，復有贓物
    認領保管收據四紙、如附表所示三輛失竊機車之車輛車牌失竊作業查獲認可資料
    、查獲現場相片八幀附卷可按及鑰匙二支扣案可證，足認被告自白與事實相符。
    本案事證明確，被告前開竊盜犯行，至堪認定。
二、論罪科刑：
  (一)核被告所為，係犯刑法第三百二十條第一項之普通竊盜罪。
  (二)被告先後四次竊盜犯行，時間緊接，犯罪構成要件相同，顯係基於概括犯意為之
    ，應依刑法第五十六條之規定，論以一罪，並依法加重其刑。
  (三)爰審酌被告於九十三年間，因竊盜、公共危險、侵占等案件，分別經本院九十三
    年度易字第四二六號、九十三年度沙交簡字第四○七號、九十三年度簡字第二○
    七號判處有期徒刑六月併緩刑三年、有期徒刑三月確定、罰金三千元確定，其中
    竊盜案件部分經上訴於臺灣高等法院臺中分院，撤銷原判決，改判處有期徒刑十
    月確定（均未構成累犯）等情，有臺灣高等法院被告全國前案紀錄表附卷可按，
    堪認被告素行不佳，其為貪圖一己私欲，即任意竊取他人財物，而再為本案四次
    之竊取犯行，除造成被害人財產損失外，更危害社會治安，並兼衡及被告犯後已
    坦承全部犯行、所竊財物價值、數量等一切情狀，量處如主文所示之刑。
  (四)又被告多次為竊盜犯行幾無間斷，前於九十二年十二月間起迄九十三年五月二十
    九日止，已因十一次竊盜犯行，經臺灣高等法院臺中分院於九十三年七月三十日
    以九十三年度上易字第五九三號判處有期徒刑十月確定，此觀卷附前開刑事判決
    及臺灣高等法院被告全國前案紀錄表甚明。詎被告仍不知悔改，復於九十三年十
    一月五日起迄同年十二月七日止約一個月期間，再為本案四次竊盜犯行，顯見其
    有犯竊盜罪之習慣，且自制及守法能力不佳，非令其強制工作不足以矯治惡習，
    爰依刑法第九十條第一項、第二項規定，諭知其於刑之執行完畢或赦免後，令入
    勞動場所強制工作三年，以期被告養成勞動能力及習慣，避免再犯危害社會治安
    （因本案宣告被告應執行之刑未達一年，不適用竊盜犯贓物犯保安處分條例關於
    強制工作之規定，併予敘明）。
  (五)至扣案之鑰匙二支，雖係被告發動如附表編號一、二機車以供竊取所用之物，惟
    前開鑰匙二支非屬違禁物，亦無證據證明確屬被告所有，爰不予宣告沒收。
據上論斷，應依刑事訴訟法第二百七十三條之一第一項、第二百九十九條第一項前段
，刑法第五十六條、第三百二十條第一項、第九十條第一項、第二項，罰金罰鍰提高
標準條例第一條前段，判決如主文。
本案經檢察官簡豐年到庭執行職務。
中      華      民      國      九十四    年      六     月     七      日
                                臺灣臺中地方法院刑事第三庭
                                    法  官何 世 全
右正本證明與原本無異。
如不服本判決，應於判決送達後十日內向本院提出上訴狀，上訴於臺灣高等法院臺中
分院( 須附繕本 )。
                                    書記官
中      華      民      國      九十四    年      六     月      七     日
附錄論罪科刑法條：
刑法第三百二十條第一項
意圖為自己或第三人不法之所有，而竊取他人之動產者，為竊盜罪，處五年以下有期
徒刑、拘役或五百元以下罰金
附表：
┌──┬───────┬─────────┬──────────┬────────────┐
│編號│行竊時間      │行竊地點          │被害人及失竊財物    │行竊方式                │
├──┼───────┼─────────┼──────────┼────────────┤
│一  │九十三年十一月│臺中縣后里鄉○○路│陳富寶所有、由丙○○│丙○○先前於九十三年十一│
│    │五日十八時許  │四○○號附近不詳地│管領使用之KAU-808號 │月四日二十二時許，在臺中│
│    │              │點                │重型機車一輛。      │縣豐原市○○路二九巷內遭│
│    │              │                  │                    │不詳之人竊取後，嗣為真實│
│    │              │                  │                    │姓名年籍不詳綽號「阿興」│
│    │              │                  │                    │、「阿河」二人所騎乘使用│
│    │              │                  │                    │並將鑰匙插於KAU-808號重 │
│    │              │                  │                    │型機車電門上而未上鎖，置│
│    │              │                  │                    │放於上揭三豐路四○○號附│
│    │              │                  │                    │近不詳地點，丁○○發動機│
│    │              │                  │                    │車而竊取之。            │
├──┼───────┼─────────┼──────────┼────────────┤
│二  │九十三年十一月│同右              │甲○○所有之JXY-547 │甲○○先前於九十三年十一│
│    │二十六日十九時│                  │號重型機車一輛。    │月二十六日十六時許，在臺│
│    │許            │                  │                    │中縣豐原市○○路一○○號│
│    │              │                  │                    │前遭不詳之人竊取後，嗣為│
│    │              │                  │                    │真實姓名年籍不詳綽號「阿│
│    │              │                  │                    │興」、「阿河」二人所騎乘│
│    │              │                  │                    │使用並將鑰匙插於JXY-547 │
│    │              │                  │                    │號重型機車電門上而未上鎖│
│    │              │                  │                    │，置放於上揭三豐路四○○│
│    │              │                  │                    │號附近不詳地點，丁○○發│
│    │              │                  │                    │動機車而竊取之。        │
├──┼───────┼─────────┼──────────┼────────────┤
│三  │九十三年十二月│同右              │戊○○所有之JGA-983 │戊○○先前於九十三年十二│
│    │四日十九時許  │                  │號重型機車一輛。    │月二日二十一時許，在臺中│
│    │              │                  │                    │縣豐原市○○街六九號前遭│
│    │              │                  │                    │不詳之人竊取後，嗣為真實│
│    │              │                  │                    │姓名年籍不詳綽號「阿興」│
│    │              │                  │                    │、「阿河」二人所騎乘使用│
│    │              │                  │                    │並將鑰匙插於JGA-983號重 │
│    │              │                  │                    │型機車電門上而未上鎖，置│
│    │              │                  │                    │放於上揭三豐路四○○號附│
│    │              │                  │                    │近不詳地點，丁○○發動機│
│    │              │                  │                    │車而竊取之。            │
├──┼───────┼─────────┼──────────┼────────────┤
│四  │九十三年十二月│臺中縣后里鄉公館村│乙○○所有之芋頭十八│徒手竊取乙○○所有之芋頭│
│    │七日二十一時五│新店莊四九號附近芋│株。                │十八株，得手後置於JXY-54│
│    │十分許        │頭田。            │                    │7號機車腳踏板上。       │
│    │              │                  │                    │                        │
└──┴───────┴─────────┴──────────┴────────────┘
右正本證明與原本無異。
如不服本判決，應於送達後十日內向本院提出上訴狀（須附繕本），上訴於臺灣高等
法院臺中分院。
                                        書記官
中      華      民      國      九十三    年      六     月     七      日
附錄論罪科刑法條：
刑法第三百二十條第一項
意圖為自己或第三人不法之所有，而竊取他人之動產者，為竊盜罪，處五年以下有期
徒刑、拘役或五百元以下罰金。
